【裁判字號】    97,易,324
【裁判日期】    970814
【裁判案由】    竊盜等
【裁判全文】
臺灣高雄地方法院刑事判決               97年度易字第324號
公  訴  人  臺灣高雄地方法院檢察署檢察官
被      告  辛○○
上列被告因收受贓物案件，經檢察官提起公訴（96年度偵字第31
54 2號），本院判決如下：
    主  文
辛○○犯收受贓物罪，累犯，處有期徒刑參月，如易科罰金，以
新臺幣壹仟元折算壹日。又犯收受贓物罪，累犯，處有期徒刑參
月，如易科罰金，以新臺幣壹仟元折算壹日。應執行有期徒刑肆
月，如易科罰金，以新臺幣壹仟元折算壹日。
被訴收受手提電腦、數位相機、PDA等贓物部分免訴。
被訴收受手機約拾支之贓物部分無罪。
    事  實
一、辛○○前於民國94年間因業務侵占罪，經本院以94年度易字
    第1424號判決，判處有期徒刑7 月，經臺灣高等法院高雄分
    院94年度上易字第750 號判決駁回上訴而確定，於95年9 月
    6 日執行完畢，惟未能警惕。緣癸○○於96年10月初至13日
    前之某日晚上8 時許，在高雄市苓雅區○○○路9 之2 號所
    開設之「名門美容店」內，遭不詳之人自該店內櫃檯竊取其
    所有之三星牌手機1 支後，旋持往辛○○在高雄市○○區○○路81號所經營之「同心代書事務所」。辛○○得預見該手
    機係他人因財產犯罪所得之贓物，仍基於收受贓物之犯意加
    以收受。嗣另有子○○於96年10月10日晚上10時許，在高雄
    市○○區○○路50號「小林髮廊」店內，遭一名不詳姓名女
    子竊取其所有置放在櫃檯上之BENQ牌手機1 支後，又持往辛○○上開同一處所，辛○○得預見該手機係他人因財產犯罪
    所得之贓物，仍另基於收受贓物之犯意加以收受。嗣於96年
    9 月10日12時30分許，在高雄市鹽埕區○○○路與必信街口
    為警查獲己○（竊盜部分業已另行審結），警方依其供述依
    法前往上開事務所搜索始循線查悉上情。
二、案經高雄市政府警察局新興分局報告臺灣高雄地方法院檢察
    署檢察官偵查起訴。
    理  由
一、按被告以外之人於審判外之陳述，雖不符刑事訴訟法第159
    條之1 至第159 條之4 之規定，而經當事人於審判程序同意
    作為證據，法院審酌該言詞陳述或書面陳述作成時之情況，
    認為適當者，亦得為證據，刑事訴訟法第159 條之5 第1 項
    定有明文。本件關於檢察官所提出之證據，被告辛○○於本
    院審理時，就該被告以外之人於審判外之言詞或書面陳述，
    均明示同意有證據能力，本院審酌各該傳聞證據並非違法取
    得，與待證事項具關聯性，證明力亦非明顯過低等情，認俱
    適當為本案之證據。另被告警詢及偵查時之供述，係出於自
    由意志之任意性陳述，非以不正方法取得，亦得為證據。
二、被告於本院審理時雖不否認在其事務所內查得上開2 支手機
    之事實，惟矢口否認有何收受贓物之犯行，辯稱：三星牌手
    機是一位陳姓小姐說撿到拿到我店內修理，我說無法修理，
    她說先放著會過來拿，但是都沒有來拿。另BENQ牌手機是另
    一個不認識的小姐說要修理拿到我店內，後來也沒有來拿云
    云。經查：
（一）上揭癸○○所有之三星牌手機，及子○○所有之BENQ牌手
      機，各於上揭時地遭不詳之人竊取等情，業據其二人分別
      於警詢時陳述明確，並有各該手機之相片、「小林髮廊」
      監視錄影相片、癸○○及子○○各使用該手機門號000000
      0000、0000000000號發話之通聯調閱查詢單在卷可按，足
      認上開2 支手機確為癸○○及子○○所失竊之財物。而上
      開2 之手機係在被告當時所經營「同心代書事務所」內，
      經警執行搜索時，在被告皮包內發現一情，則據被告於警
      詢時供承在卷無誤（見96年度偵字第33777 號卷第11頁）
      。
（二）被告雖辯稱上開2 之手機係分別為他人央其修理而遺留云
      云。惟其於警詢時則稱BENQ牌手機是94年間以新臺幣（下
      同）3000元在高雄市○○路某家中古手機行購買，三星牌
      手機是95年間在同一地點購買等語（見96年度偵字第3154
      2 號卷第26頁），偵查中則改稱三星牌手機是陳小姐在9
      月底（即96年9 月底）拿來修理等語，先後所述已有不符
      ，更與上開辯解迥異。何況依卷附癸○○、子○○上開手
      機門號之通聯調閱紀錄顯示，其等手機至少分別於96年7
      月間及96年9 月間尚有發話紀錄，行竊子○○手機之人尚
      遭監視錄影器攝得行竊過程，有上開監視錄影相片附卷為
      憑，益徵其等陳稱失竊手機之時間分別為96年10月初及96
      年10月10日為確實可信，則被告自無可能於94、95年間購
      入上開手機，所辯毫無可取。又上開2 支手機係在被告皮
      包內發現，經警取出拍照，如他人央其維修，自不可能放
      在自己皮包，且若要求維修，日後取回，必留下相關資料
      ，乃均付諸闕如，顯違常情，可見被告所稱分別有不詳姓
      名之小姐至其店內要求修理云云，純屬虛構，殊不值取。
（三）上開2 支手機被竊不久，警方於96年10月13日即在被告皮
      包內發現，足見被告係分別自不詳之人收受而取得上開手
      機。被告不能明確供述上開2 支手機如何取得，可見該手
      機均屬來路不明，詎被告仍加以收受，對該2 支手機係他
      人因財產犯罪所得之財物，主觀上自有相當之認識至明。
      綜上所述，本件被告之犯行，堪以認定，應依法論科。
三、核被告所為，係犯刑法第349 條第項之收受贓物罪。被告如
    事實欄所載有期徒刑執行完畢之前案紀錄，有臺灣高等法院
    被告前案紀錄表在卷可稽，其於有期徒刑執行完畢後5 年內
    ，故意再犯本件有期徒刑以上之二罪，均應論以累犯，並依
    刑法第47條第1 項規定，均加重其刑。審酌被告收受他人竊
    盜所得贓物，使財產犯罪所得有隱匿管道，助長犯罪風氣，
    被害人財產回復益增困難，損害因而延伸、擴大，危害社會
    整體治安，且有類似犯罪前科，本應予以嚴懲；惟被害人各
    遭竊手機1 支，犯罪所生危害非鉅等一切情狀，就所犯二罪
    ，各量處如主文所示之刑。並考量本件犯罪情節、使用手段
    及造成之社會危害非甚為嚴重，被告自陳經濟狀況非佳等情
    ，均諭知如主文所示易科罰金之折算標準，並合併定其應執
    行之刑。
四、公訴意旨另以：同案被告己○意圖為自己不法之所有，基於
    竊盜之犯意，分別於附表所示之時地，持其撿拾之廢棄火星
    塞，以打破如附表所示之自用小客車車窗玻璃之方式，徒手
    竊取各車內如附表所示之財物，得手後分別於96年9 月7日
    、8 日、10日及不詳時間之下午4 時許，前往同心代書事務
    所交被告辛○○銷贓，因認被告辛○○此部分亦涉有收受贓
    物之罪嫌。
（一）按案件曾經判決確定者，應諭知免訴之判決，刑事訴訟法
      第302 條第1 款定有明文。且此項原則關於實質上一罪或
      裁判上一罪，均有其適用連續犯係裁判上一罪，其一部分
      犯罪事實曾經判決確定者，其效力當然及於全部，故檢察
      官復將其他部分重行起訴，亦應諭知免訴之判決（最高法
      院49年台非字第20號判例意旨參照）。次按「犯罪事實應
      依證據認定之，無證據不得認定犯罪事實」、「不能證明
      被告犯罪者，應諭知無罪之判決」，刑事訴訟法第154 條
      第2 項、第301 條第1 項亦有明文。
（二）公訴意旨認被告辛○○收受手提電腦、數位相機及PDA 各
      1 台之部分，雖提出證人蔡耀億、庚○○之警詢證述及被
      告己○於警詢及偵查中之陳述為其論據。惟該蔡耀億失竊
      之手提電腦部分，業經本院97年4 月22日以96年度易字第
      3758號判決，判處有期徒刑6 月，案未上訴而確定，此有
      該判決書及臺灣高等法院被告前案紀錄表在卷可按，此部
      分犯行顯係就已經判決確定之同一案件為重複之起訴。又
      庚○○失竊之數位相機及PDA 之部分，證人庚○○於警詢
      時證稱係96年9 月7 日失竊等語（見96年度偵字第31542
      號卷第58頁），與被告己○於本院審理時之自白相符。被
      告己○並於偵查中證稱所行竊物品均於行竊之翌日持往被
      告辛○○上開事務所銷贓等語（見同上卷第135 頁），可
      推知被告辛○○係於96年9 月8 日自被告己○收受庚○○
      失竊之數位相機及PDA 。惟依卷附本院96年度易字第3758
      號判決所認定之事實，此與被告辛○○購入上開溫耀義失
      竊之手提電腦核屬同一日。因此，如此部分犯行成立收受
      贓物之罪，與上開被告辛○○收購手提電腦顯具有實質上
      一罪之關係，基於審判不可分之原則，同為本院96年度易
      字第3758號確定判決之效力所及，此部分亦屬重複起訴。
（三）至於被訴收受手機約10支之部分，檢察官所提證據，除附
      表編號3 、6 之證人即被害人戊○○、丙○○警詢時分別
      證稱各有手機2 支及1 支失竊之外（附表其他被害人並無
      失竊手機之情），乃以被告己○警詢時證稱，有將手機約
      10 支 以大約每支1,000 元至3,000 元之價格售與被告辛○○等語為主要之論據。被告辛○○於本院審理時則否認
      有何收受該手機之犯行，辯稱：這些與本案無關，根本沒
      有任何人拿來給我，警方搜索亦未扣得任何不法之手機等
      語。查檢察官所提出證人戊○○、丙○○之證述，固得證
      明其二人確有失竊手機之事實，但其等之手機是否確已流
      入被告辛○○手中，而被告己○雖證稱有將手機約10支交
      與被告辛○○，但並未特定是何些手機尤其被告己○於警
      詢時明確陳稱所竊取之物品除交被告辛○○外，另有拿到
      高雄市○○路57號「喜新念舊二手明牌精品店」向綽號「
      小林」之王仁聖兜售等語（見同上偵查卷第12頁）。據此
      ，被告己○所稱交與被告辛○○手機約10支，是否包括上
      開戊○○及丙○○失竊之3 支手機？顯屬有疑，尚難遽作
      認定。至除上開3 支手機外，是否另有其他7 支手機，亦
      屬不明。有關何人失竊、失竊時地、何時銷贓等犯罪之要
      件事實，全無其他證據可資佐證，本院自不得僅依被告己○上開模糊之陳述，即遽為被告辛○○不利之認定。
（四）綜上所述，被告辛○○被訴收受手提電腦、數位相機及PD
      A 各1 台之部分，均經判決確定，按諸前揭規定及說明，
      依法應為免訴之判決。至被訴收受手機約10支之部分，則
      屬不能證明，依法應為無罪之判決。
據上論斷，應依刑事訴訟法第302 條第1 款、第299 條第1 項前
段、第301 條第1 項，刑法第349 條第1 項、第47條第1 項、第
41 條 第1 項前段、第51條第1 項第5 款，刑法施行法第1 條之
1 ，判決如主文。
本案經檢察官壬○○到庭執行職務。
中    華    民    國    97    年    8     月    14    日
                  刑事第五庭  審判長法  官  黃建榮
                                    法  官  李殷君
                                    法  官  李嘉益
以上正本證明與原本無異。
如不服本判決應於收受本判決後10日內向本院提出上訴書狀，並
應敘述具體理由，如未敘述上訴理由者，應於上訴期間屆滿後20
日內補提理由書狀於本院（均須按他造當事人之人數附繕本）「
切勿逕送上級法院」。
中    華    民    國    97    年    8     月    15    日
                                    書記官  郭南宏
附錄本案論罪法條全文：
中華民國刑法第349條
  收受贓物者，處3 年以下有期徒刑、拘役或5 百元以下罰金。
  搬運、寄藏、故買贓物或為牙保者，處5 年以下有期徒刑、拘
  役或科或併科1 千元以下罰金。
  因贓物變得之財物，以贓物論。
附表一：
┌─┬────┬────┬────┬────┬─────┬────┐
│編│ 被害人 │犯罪時間│犯罪地點│車牌號碼│ 竊得財物 │有無告訴│
│號│        │        │        │        │（新臺幣）│        │
├─┼────┼────┼────┼────┼─────┼────┤
│ 1│ 乙○○ │96年8月 │高雄市新│1110-SY │GUCCI牌手 │提出告訴│
│  │        │31日16時│興區新田│        │提包1只（ │        │
│  │        │20分許  │路185號 │        │內有13 萬 │        │
│  │        │        │前      │        │元、身分證│        │
│  │        │        │        │        │及合作金庫│        │
│  │        │        │        │        │銀行存摺2 │        │
│  │        │        │        │        │本）      │        │
├─┼────┼────┼────┼────┼─────┼────┤
│ 2│ 丁○○ │96年9月6│高雄市新│9539-JL │手提包1只 │未據告訴│
│  │        │日18 時 │興區復興│        │          │        │
│  │        │30分許  │一路123 │        │          │        │
│  │        │        │號前    │        │          │        │
├─┼────┼────┼────┼────┼─────┼────┤
│ 3│ 戊○○ │96年9月6│高雄市新│4488-NZ │GUCCI牌斜 │提出告訴│
│  │        │日19 時 │興區文橫│        │背包1只（ │        │
│  │        │許      │路164號 │        │內有NOKIA │        │
│  │        │        │前      │        │廠牌手機2 │        │
│  │        │        │        │        │支、LV牌黑│        │
│  │        │        │        │        │色短夾、富│        │
│  │        │        │        │        │邦銀行信用│        │
│  │        │        │        │        │卡1張、現 │        │
│  │        │        │        │        │金3,000元 │        │
│  │        │        │        │        │、身分證件│        │
│  │        │        │        │        │、駕照、健│        │
│  │        │        │        │        │保卡）    │        │
├─┼────┼────┼────┼────┼─────┼────┤
│ 4│ 甲○○ │96年9月7│高雄市前│VC-0936 │公事包1只 │未據告訴│
│  │        │日8時45 │金區中華│        │          │        │
│  │        │分許    │三路165 │        │          │        │
│  │        │        │號前    │        │          │        │
├─┼────┼────┼────┼────┼─────┼────┤
│ 5│ 庚○○ │96年9月7│高雄市新│NE5-476 │CELINE牌黑│提出告訴│
│  │        │日17 時 │興區文橫│        │色手提包1 │        │
│  │        │20分許  │二路與林│        │只（內有  │        │
│  │        │        │森一路15│        │sony廠牌數│        │
│  │        │        │巷巷口  │        │位相機1臺 │        │
│  │        │        │        │        │、PDA手機1│        │
│  │        │        │        │        │台、LV名片│        │
│  │        │        │        │        │夾1只、賓 │        │
│  │        │        │        │        │士車鑰匙1 │        │
│  │        │        │        │        │支及價值10│        │
│  │        │        │        │        │萬元之鑽石│        │
│  │        │        │        │        │項鍊1條） │        │
├─┼────┼────┼────┼────┼─────┼────┤
│ 6│ 丙○○ │96年9月9│高雄市前│2470-JN │行李包1只 │未據告訴│
│  │        │日5時15 │金區中正│        │（內有手機│        │
│  │        │分許    │四路124 │        │1支、皮夾1│        │
│  │        │        │號前    │        │只、行車執│        │
│  │        │        │        │        │照、駕照、│        │
│  │        │        │        │        │健保卡、農│        │
│  │        │        │        │        │民銀行、土│        │
│  │        │        │        │        │地銀行及郵│        │
│  │        │        │        │        │局提款卡、│        │
│  │        │        │        │        │中國信託及│        │
│  │        │        │        │        │安泰銀行信│        │
│  │        │        │        │        │用卡及現金│        │
│  │        │        │        │        │3,000元） │        │
└─┴────┴────┴────┴────┴─────┴────┘


司法院資訊處製作；財團法人民間司法改革基金會備份。
